Inventaris van het archief van het Staatsbedrijf der Posterijen, Telegrafie en Telefonie (PTT): Hoofdbestuur, (1893) 1927-1939 (1953)
Nationaal Archief, Den Haag
- Centraal geregistreerde stukken, A
  - Correspondentie, I
    - Personeel, 6
      - Opleiding en scholing, 6.5
        - Stukken betreffende het afleggen van examens voor diverse vakken, 1927-1937, 775; 1 omslag
        - Stukken betreffende het afnemen van vakexamens, 1927-1934, 776; 1 pak
        - Stukken betreffende de benoeming van examencommissies, 1932-1936, 777; 1 omslag
        - Stukken betreffende de vaststelling van examenprogramma's, examenreglementen en exameneisen voor diverse categorieën PTT personeel, 1928-1938, 778; 1 pak
        - Stukken betreffende de vaststelling van de regeling om postkandidaten toe te laten tot de M.U.L.O. examens, 1931-1939., 779; 1 omslag
          Bevat opgaven van de M.U.L.O. examens 1932
        - Stukken betreffende het psychotechnisch onderzoek van diverse categorieën PTT personeel, onder auspiciën van Dr. R.A. Biegel, 1927-1934, 780; 1 pak
        - Stukken betreffende het psychotechnisch onderzoek van diverse categorieën PTT personeel, onder auspiciën van Dr. R.A. Biegel, 1935-1937, 781; 1 pak
        - Stukken betreffende het psychotechnisch onderzoek van diverse categorieën PTT personeel, onder auspiciën van Dr. R.A. Biegel, 1938, 782; 1 pak
        - Stukken betreffende het psychotechnisch onderzoek van diverse categorieën PTT personeel, onder auspiciën van Dr. R.A.Biegel. 1939, 783; 1 pak
        - Stukken betreffende de gebruikmaking van overcompleet lager personeel voor het verrichten van kleine onderhoudswerkzaamheden, 1927, 784; 1 omslag
        - Stukken betreffende het verlenen van diverse bevoegdheden aan telegraafpersoneel, 1928-1939, 785; 1 pak
      - Pensioen, 6.6
        - Stukken betreffende wijziging en uitvoering van de artikelen 157 en 166 van de Pensioenwet 1922, 1928-1935, 786; 1 omslag
        - Stukken betreffende de toekenning van vervroegd ouderdomspensioen aan PTT ambtenaren, 1927-1932, 787; 1 omslag
        - Stukken betreffende de vaststelling van pensioengrondslagen, 1927-1938, 788; 1 pak
        - Stukken betreffende de geldigheid voor het pensioen van de diensttijd die doorgebracht is bij andere werkgevers dan de PTT, 1927-1938, 789; 1 pak
        - Stukken betreffende de regeling voor de toekenning van wachtgeld, 1927-1933, 790; 1 pak
        - Stukken betreffende de uitvoering van en wijzigingen op het Arbeidsovereenkomstenbesluit, 1931-1939, 791; 1 omslag
      - Vakverenigingen en personeelsorganisaties, 6.7
        - Stukken betreffende het georganiseerd overleg, 1929-1930., 792; 1 omslag
        - Stukken betreffende het overleg van post- c.q. telegraaf-personeel met de betreffende directeuren, 1927-1939, 793; 1 omslag
        - Stukken betreffende het overleg met de vakverenigingen over diverse onderwerpen, 1929-1936, 794; 1 pak
        - Stukken betreffende vakverenigingen, audiënties en moties over diverse onderwerpen, 1926-1937, 795; 1 pak
        - Stukken betreffende diverse vakverenigingen binnen de PTT organisatie, audiënties en moties over diverse onderwerpen, 1927-1939, 796; 1 pak
        - Stukken betreffende audiënties en moties over diverse onderwerpen van de C.B.P.T.T., 1927-1939, 797; 1 pak
        - Stukken betreffende diverse onderwerpen m.b.t. vakverenigingen, 1927-1939, 798; 1 pak
        - Stukken betreffende de oprichting van muziekkorpsen en andere amusementsverenigingen voor PTT personeel, 1928-1936, 799; 1 pak
        - Stukken betreffende de oprichting van muziekkorpsen en andere amusementsverenigingen voor PTT personeel, 1937-1939, 800; 1 pak
        - Stukken betreffende internationale bijeenkomsten van PTT personeel, 1937-1938, 801; 1 pak
      - Personeelsformatie, 6.8
        - Stukken betreffende de tewerkzaamstelling van personeel bij het Hoofdbestuur c.q. de Centrale Directie van de PTT, 1927-1939, 802; 1 pak
        - Stukken betreffende de personeelsformatie en salariëring van het personeel van de Controleur der Zegelwaarden te Haarlem, 1928-1934, 803; 1 omslag
      - Militaire zaken, 6.9
        - Stukken betreffende oproepen van PTT-personeel voor militaire dienst of reservedienst i.v.m. oorlogsdreiging, 1927-1939, 804; 1 pak
        - Stukken betreffende de medewerking van Rijkspersoneel aan luchtbescherminsgmaatregelen, 1937-1939, 805; 1 omslag
        - Stukken betreffende het aangaan van vrijwillige verbintenissen voor de landstorm, de luchtwachtdienst en de burgerwacht, 1938-1939, 806; 1 omslag
        - Stukken betreffende het verlenen van militaire rangen aan PTT personeel, 1927-1939, 807; 1 pak
        - Stukken betreffende het verlenen van mobilisatie vrijstellingen, 1927-1933, 808; 1 pak
        - Stukken betreffende het verlenen van mobilisatie vrijstellingen. 1934-1939, 809; 1 pak
        - Stukken betreffende de tewerkstelling van militairen op T- en T kantoren en de beschikbaarstelling van interlokale telefonisten voor de bezetting van militaire centrales, 1932-1939, 810; 1 omslag
        - Stukken betreffende de tewerkstelling van capitulanten bij de PTT, 1934-1939, 811; 1 pak
    - Financiën, 7
      - Algemene zaken, 7.1
        - Stukken betreffende het overleg met de "Commissie inzake vervanging van zilveren munten door nikkelen munten", 1929., 812; 1 omslag
          Het betreft o.a. het eventueel invoeren van bankbiljetten van f5,-
        - Stukken betreffende de staking en hervatting van het internationale geldverkeer, 1936-1938., 813; 1 pak
          Bevat schrijven betreffende dekking koersrisico uit 1936
      - Boekhouding, 7.2
        - Stukken betreffende de reorganisatie van de commerciële boekhouding, 1927-1931., 814; 1 pak
          Bevat rapporten m.b.t. de commerciële boekhouding en de magazijndienst
        - Stukken betreffende het afschrijvingspercentage en de reorganisatie van de commerciële boekhouding bij het Staatsbedrijf der PTT, 1926-1938., 815; 1 pak
          Bevat verslag van de commissie van advies betreffende de afschrijvingen bij het Staatsbedrijf der PTT
        - Stukken betreffende de reorganisatie van de bedrijfsboekhouding op de kantoren bij het Staatsbedrijf der PTT, 1927-1929., 816; 1 pak
          Bevat rapport van de accountant J.W. Lucas inzake de kantoordienst
        - Stukken betreffende de boekhouding van de Herstellingswerkplaats, locale telefoonnetten en Auto, Motor- en Rijwielcentrale, 1929-1932., 817; 1 pak
          Bevat rapporten inzake de herstellingswerkplaats en de controle op de sub boekhouding
        - Stukken betreffende bezuinigingsmaatregelen voor PTT diensten in verband met de ongunstige economische omstandig-heden, 1931-1939, 818; 1 pak
        - Stukken betreffende het berekenen van de vergoeding voor verrichte diensten, te betalen aan het Staatsbedrijf der PTT door de Rijksverzekeringsbank, 1927-1938., 819; 1 pak
          Bevat rapport inzake vergoeding van diensten door de Rijksverzekeringsbank aan PTT en uitvoering van de betreffende wetten
        - Stukken betreffende de vergoeding van de verkoop van de rentezegel door de Rijksverzekeringsbank aan het Staatsbedrijf der PTT, 1927-1939, 820; 1 omslag
        - Stukken betreffende het betalen van vergoedingen aan het Staatsbedrijf der PTT door de Postcheque- en Girodienst, 1927-1939, 821; 1 pak
        - Stukken betreffende de vergoeding aan het Staatsbedrijf der PTT voor het uitvoeren van de pasmuntdienst, 1927-1937, 822; 1 omslag
        - Stukken betreffende de vergoeding aan het Staatsbedrijf der PTT voor elke door tussenkomst van een postkantoor aangenomen belastingbetaling, 1928-1939, 823; 1 omslag
        - Stukken betreffende de vergoeding aan en aansprakelijkheid van het Staatsbedrijf der PTT wegens het verrichten van diensten voor het Ministerie van Financiën, 1931-1935, 824; 1 omslag
        - Stukken betreffende de vergoeding aan het Staatsbedrijf der PTT wegens het uitvoeren van diensten ten behoeve van de Raad van Arbeid op de postkantoren, 1928-1938., 825; 1 omslag
          Bevat ook gevallen van fraude met de premies voor de ziektewet
        - Stukken betreffende de vergoeding aan het Staatsbedrijf der PTT wegens de ontvangst van accijnzen op de postkantoren, 1933-1939, 826; 1 omslag
        - Stukken betreffende de vergoeding aan het Staatsbedrijf der PTT voor het uitreiken van formulieren inzake geblokkeerde vorderingen op postkantoren, 1934, 827; 1 omslag
        - Stukken betreffende de verzekering van ambtenaren tegen wettelijke aansprakelijkheid i.v.m. het besturen van auto's, 1935-1938, 828; 1 pak
        - Stukken betreffende de voldaantekening voor bewezen diensten, 1927-1930., 829; 1 omslag
          Bevat overeenkomst tussen de PTT en de Volksbank over kwijting van postwissels
      - Begrotingen, 7.3
        - Stukken betreffende de gevolgen voor PTT van de invoering van het comptabiliteitsbesluit, 1937-1938, 830; 1 omslag
        - Stukken betreffende het ontwerpen, wijzigen en aanvullen van de bedrijvenwet en de aanwijzingswet PTT, 1927-1938, 831; 1 pak
        - Stukken betreffende de behandeling van de PTT begroting van de periode 1931-1939, 1930 1940, 832; 1 pak
        - Stukken betreffende de verwaarlozing en de afronding van de halve cent in de tarieven en administratie van het Staatsbedrijf der PTT, 1927-1937, 833; 1 omslag
      - Inkomsten, 7.4
        - Stukken betreffende de inning van achterstallige vorderingen van het Staatsbedrijf der PTT door de Ontvangers der Registratie en Domeinen, 1934-1937, 834; 1 omslag
        - Notitie betreffende het vorderen van het Staatsbedrijf der PTT op de door het Rijk uit te keren steunbedragen, 1935., 835; 1 stuk
        - Stukken betreffende de handelwijze voor de afwikkeling van de schulden en vorderingen door het Staatsbedrijf der PTT met het buitenland, 1927-1939, 836; 1 pak
        - Stukken betreffende de afrekening van de vergoeding voor postvervoer en radiotelegrammen met scheepvaartmaatschappijen, 1927-1937, 837; 1 pak
        - Stukken betreffende vrijstellingen van zegelrecht, 1927-1930., 838; 1 omslag
        - Stukken betreffende het aannemen, in- en uit circulatie brengen, respectievelijk nemen en verzenden van geldswaarden, 1927-1939, 839; 1 omslag
      - Uitgaven, 7.5
        - Stukken betreffende de toepassing en wijziging van het Reisbesluit 1916, 1930-1935., 840; 1 pak
          Bevat handleiding uit 1931 bij de toepassing van het Reisbesluit 1916 t.b.v. het personeel bij het Staats-bedrijf der PTT
        - Stukken betreffende het toekennen van gratificaties aan PTT- personeel, 1929-1939, 841; 1 omslag
        - Stukken betreffende het toekennen en wijzigen van vacatiegeld, 1931-1935, 842; 1 omslag
      - Verrekeningen, 7.6
        - Notitie betreffende de wijze van verrekening van gelden t.b.v. het Personeel- en Kinderfonds PTT, 1935., 843; 1 stuk
        - Stukken betreffende het verlenen en verrekenen van voorschotten, 1927-1935, 844; 1 pak
        - Stukken betreffende de verstrekking van subsidies aan PTT kantoren, 1927-1939, 845; 1 pak
        - Stukken betreffende de verstrekking van subsidies aan particulieren, 1928-1939, 846; 1 omslag
        - Stukken betreffende regeling inzake stortingen van kasgelden. 1928-1938, 847; 1 pak
        - Stukken betreffende onderzoek naar en bestrijding van geld-lening door personeel, 1934, 848; 1 omslag
        - Stukken betreffende beslaglegging op loon, 1927-1938., 849; 1 omslag
        - Stukken betreffende voorschriften voor contracten, 1927-1939, 850; 1 omslag
        - Stukken betreffende boetes voor aannemers i.v.m. overschrijding van termijnen, 1928-1931, 851; 1 omslag
        - Stukken betreffende opgaven voor de inkomstenbelasting, 1927-1939, 852; 1 omslag
      - Comptabel beheer, 7.7
        - Stukken betreffende de controle op het beheer van gelden op PTT kantoren, 1927-1934, 853; 1 omslag
        - Stukken betreffende de controle op, het reserveren en tijdig storten van kasgelden en de controle van zegelkassen, 1927-1938, 854; 1 pak
        - Stukken betreffende de kasoverdracht bij beheersoverneming van PTT kantoren, 1930-1937, 855; 1 pak
        - Stukken betreffende het nemen van veiligheidsmaatregelen bij inning van grote bedragen op de postkantoren, 1931-1932, 856; 1 omslag
        - Stukken betreffende de controle bij het doen van uitbetalingen op de postkantoren, 1927-1930, 857; 1 omslag
        - Stukken betreffende de rekening courantverhouding tussen het Rijk en het Staatsbedrijf der PTT, 1927-1931, 858; 1 omslag
    - Gebouwen, materieel en technische dienst, 8
      - Gebouwen, 8.1
        - Stukken betreffende de regeling van gebouwenzaken, 1927-1938, 859; 1 omslag
        - Stukken betreffende de exploitatie van PTT gebouwen, 1927-1938, 860; 1 omslag
        - Stukken betreffende de toepassing van de hinderwet i.v.m. het opstellen van benzine aggregaten in de machinekamers van Ptt kantoren, 1937-1938., 861
          Bevat beschrijvingen en tekeningen van de benzine aggregaten 1 pak
        - Stukken betreffende de aankoop en overdracht van onroerend goed, 1927-1936, 862; 1 omslag
        - Stukken betreffende de bewoning van ambtswoningen en het energieverbruik in dienstwoningen en dienstgebouwen, 1927-1936, 863; 1 omslag
        - Stukken betreffende het sluiten van overeenkomsten wegens het bouwen van woningen, 1928-1939, 864; 1 omslag
        - Stukken betreffende het gebruik van de lokaliteit in- en de binnenplaats van het voormalige Rijksopvoedingsgesticht te Alkmaar door de postfanfare, 1938-1939, 865; 1 omslag
        - Stukken betreffende de verpachting van plaatsen voor rijwielrekken voor postgebouwen, 1927-1929, 866; 1 omslag
        - Stukken betreffende de overeenkomst voor het schoonhouden van PTT gebouwen in Den Haag, 1932, 867; 1 omslag
        - Stukken betreffende de exploitatie van PTT kantines, 1935-1939, 868; 1 omslag
        - Stukken betreffende de inrichting van en het toezicht in de wachtkamers van PTT kantoren, 1927-1938, 869; 1 pak
        - Stukken betreffende de installatie van een pneumatisch buizensysteem in het telegraafkantoor Amsterdam, 1934-1935, 870; 1 omslag
        - Stukken betreffende het onderhoud van de liften in PTT gebouwen, 1939, 871; 1 omslag
        - Stukken betreffende de verbetering van de akoestiek in PTTgebouwen, 1933-1935, 872; 1 omslag
        - Stukken betreffende de verlichting en het waterverbruik in Rijksinstellingen, 1928-1939., 873; 1 omslag
          Bevat tekeningen met ontwerpen van kaarslampen
        - Stukken betreffende huurovereenkomsten voor onroerend goed, 1927-1939., 874; 1 omslag
          Bevat kopieën van huurovereenkomsten.
          Bevat ook overeenkomsten m.b.t. grensbaanvakken
        - Stukken betreffende het nemen van veiligheidsmaatregelen op de PTT kantoren, 1927-1939, 875; 1 pak
        - Stukken betreffende het nemen van brandbeveilingsmaatregelen, 1927-1939., 876; 1 pak
          Bevat verslag van de PTT-commissie die voorstellen heeft geformuleerd voor maatregelen tot beveiliging tegen brandgevaar of beschadiging op andere wijze, van gebouwen en technische inrichtingen
        - Stukken betreffende uithangborden en wapenborden aan PTT kantoren, 1927-1938., 877; 1 omslag
          Bevat ontwerptekeningen van wapenborden
        - Stukken betreffende het legeren van troepen, voorraden, telefoon en andere installaties in tijden van mobilisatie, 1927-1938, 878; 1 omslag
      - Materieel, 8.2
        - Diverse materieel, 8.21
          - Stukken betreffende het maken van reclame om het Nederlands produkt te propageren, 1933., 879; 1 omslag
            Bevat posters
          - Stukken betreffende mededelingen over de invloed van de verhoging van de invoerrechten op de prijsberekening van leveranties, 1931-1935., 880; 1 pak
            Bevat concept overeenkomst tussen het Staatsbedrijf der PTT en de Spoorwegmaatschappijen wegens vervoer van PTT materieel per spoor
          - Stukken betreffende het maken van reclame voor de radio-telegrafiedienst d.m.v. sluitzegels op telegramformulieren, 1930-1931, 881; 1 omslag
          - Stukken betreffende de levering en het bedrijfsklaar opstellen van een inrichting voor het sorteren van poststukken de z.g. "sorteermachine Transorma", 1927-1932, 882; 1 pak
          - Stukken betreffende de aanmaak van diverse soorten stempels en de vervaardiging van postzakken, 1928-1938, 883; 1 pak
          - Stukken betreffende de aanschaf van apparatuur voor wisselstroomtelegrafie, 1925-1928., 884
            Bevat rapport van het bezoek aan het Reichspostministerie en het Rijkstelegraafkantoor te Berlijn ter kennismaking en bestudering van het z.g. Tonfrequenz-Wechselstromtelegrafiesysteem.
            Bevat getekend contract tussen Drg PTT en Siemens en Halske AG te Siemensstadt wegens levering van een wisselstroomtelegraafinstallatie 1 pak
        - Meubilair, 8.22
          - Stukken betreffende de inrichting en meubilering van PTTgebouwen, 1930-1936., 885; 1 pak
            Bevat ontwerpen van meubilair
          - Stukken betreffende de vervaardiging en levering van het z.g. "Penaat meubilair", 1937-1939., 886; 1 pak
            Bevat ontwerpen van het meubilair
        - Dienstkleding, 8.23
          - Stukken betreffende het dragen van uniform- en dienstkleding door PTT personeel, 1927-1941., 887; 1 pak
            Bevat kopie van de Beschikking van de Ministerie van Financiën d.d. 1 3 1929, no. 129, waarbij de Kleedingcommissie wordt ontbonden
          - Stukken betreffende het ontwerpen, aanschaffen en dragen van uniformkleding, dienstkleding en werkkleding door diverse categorieën PTT personeel, 1927-1939., 888; 1 pak
            Bevat ontwerpen van uniformen
      - Technische Dienst, 8.3
        - Organisatie, 8.31
          - Stukken betreffende de vaststelling van het aantal en de bepaling van de begrenzing van ingenieursdistricten, 1930-1931, 889; 1 omslag
          - Stukken betreffende de instelling van de Automobiel-, Motorrijwiel- en Rijwielcentrale, 1929-1939., 890; 1 pak
            Bevat instructies en regelingen
          - Stukken betreffende de instelling van de Radiocontroledienst en de vaststelling van de taken voor deze dienst, 1927-1934, 891; 1 omslag
          - Stukken betreffende de vaststelling van bepalingen voor de bescherming van telegraaf- en telefoongeleidingen, 1927-1928, 892; 1 omslag
          - Stukken betreffende de vaststelling van voorschriften voor de aanleg van werken voor de Rijktelegraaf- en Telefoondienst in, op of over Rijkswaterstaatswerken, 1936-1939, 893; 1 omslag
          - Stukken betreffende het behandelen van storingen in het lokale telefoonverkeer en het gebruik van een universeel meettoestel voor storingsonderzoek, 1927-1929, 894; 1 omslag
          - Stukken betreffende de bedreiging van natuurschoon door het leggen van kabels of het plaatsen van telegraaf- of telefoon-palen, 1927-1936, 895; 1 omslag
        - Uitvindingen en verbeteringen, 8.32
          - Stukken betreffende diverse uitvindingen door PTT personeel en de octrooi aanvragen daarvan, 1927-1938, 896; 1 pak
          - Stukken betreffende de rechten en verplichtingen van ambtenaren die een uitvinding doen, 1924-1937, 897; 1 pak
          - Stukken betreffende uitvindingen door PTT ambtenaren op het gebied van de post, telegraaf- en telefoondienst, 1929-1936, 898; 1 omslag
          - Stukken betreffende het gelijkvormig maken van de toetsen-borden van schrijfmachines en verreschrijvers, 1934-1935., 899; 1 pak
            Bevat ontwerpen van toetsenborden
          - Stukken betreffende de normalisatie van formulieren, correctietekens voor drukproeven, diverse zegels en de vaststelling van regels voor de formaten van papier, formulieren, boeken en registers in gebruik bij Rijksdiensten, 1927-1939., 900; 1 pak
          - Stukken betreffende de vaststelling van voorschriften voor de aanleg van telefoon- en radiodistributiegeleidingen in de nabijheid van sterkstroom en andere geleidingen, 1937, 901; 1 omslag
  - Toegangen, II
    - Codeboek, codenrs. 0 t/m 396.0, 1927 (1933)., 902; 1 deel
      De PTT archiefcode is in 1927 ontworpen en in 1933 gereviseerd.
    - Codeboek, codenrs. 400.0 t/m 895.0, 1927 (1933)., 903; 1 deel
- Niet centraal geregistreerde stukken, B
  - In het bureelarchief geregistreerde stukken, I
    - Posterijen, 1
      - Stukken betreffende de internationale conferentie inzake luchtpost, gehouden te Den Haag in september 1927, 1927, 904; 1 pak
    - Telegrafie, 2
      - Algemene zaken, 2.1
        - Stukken betreffende de internationale radioconferentie gehouden te Den Haag in oktober 1938, 1938, 905; 1 omslag
        - Stukken betreffende de toepassing van de T en T wet in diverse telefoondistricten, 1930-1938., 906; 1 omslag
          Betreft de door de PTT uit te keren vergoeding bij het leggen van kabels in gronden, die eigendom zijn van tramwegmaatschappijen
      - Telegraafdienst, 2.2
        - Uittreksels van maandverslagen van de telegraafkantoren in Amsterdam, Rotterdam en Den Haag, 1938-1939, 907; 1 omslag
        - Stukken betreffende de woordtelling in telegrammen, 1928-1937, 908; 1 omslag
        - Stukken betreffende het verzenden van beursberichten via de tikkerdienst, 1933-1938, 909; 1 omslag
        - Stukken betreffende het afgeven van een ontvangstbewijs bij het aanbieden van telegrammen, 1928, 910; 1 omslag
      - Telegraafverbindingen- en toestellen, 2.3
        - Stukken betreffende de verreschrijf- en telexdienst, 1930-1941., 911; 1 pak
          Betreft onder meer tarieven en schakelingen
        - Stukken betreffende de regeling van het telexverkeer in verband met de geboorte van de prinsessen Beatrix en Irene, 1938-1939, 912; 1 omslag
        - Stukken betreffende de inrichting van een verbinding voor het seinen met dubbelstroom, 1931, 913; 1 omslag
        - Stukken betreffende de bekendmaking van de Technische Dienst der Telefonie en Telegrafie, op 11 september 1930, inzake het gebruik van gelijkrichters voor telegraafstroom, 1930., 914; 1 omslag
        - Stukken betreffende het testen en meten van de telefoonverbinding tussen Nederland en Engeland, 1932-1939, 915; 1 omslag
        - Stukken betreffende de vestiging van een morse concentratiepost in Rotterdam, 1932-1934, 916; 1 omslag
        - Stukken betreffende de Creed snelverbinding tussen Amsterdam en Rotterdam, 1927, 917; 1 omslag
        - Stukken betreffende de proeven met een installatie voor Unterlagerungstelegrafie, vervaardigd door Siemens en Halske, 1927-1929, 918; 1 omslag
        - Stukken betreffende de motorisering van de telegrambestelling, 1936-1937, 919; 1 omslag
      - Radiotelegrafie, 2.4
        - Stukken betreffende de wijziging van het radiotelegraafreglement naar aanleiding van de inbeslagname van een illegale radiozender, 1934-1939, 920; 1 omslag
        - Stukken betreffende de verbouwing van de radio telegraaf-installatie te Amsterdam, 1929-1930, 921; 1 omslag
        - Stukken betreffende de zend- en ontvangstations van het rijkskuststation te Ijmuiden, 1930, 922; 1 omslag
        - Maandrapporten van Noordwijk radio, uit de periode januari 1934 tot en met december 1939, 1934-1939, 923; 1 omslag
        - Stukken betreffende de exploitatie van kuststations, 1927-1930., 924; 1 omslag
          Betreft onder meer Noordwijk Radio
        - Stukken betreffende de uitseindienst, 1938., 925; 1 omslag
        - Stukken betreffende het internationale politieradio verkeer, 1934-1936, 926; 1 omslag
        - Stukken betreffende ontvangstproeven van het radiostation van de Volkenbond, 1929-1932, 927; 1 omslag
        - Stukken betreffende de verbinding tussen Noordwijk Radio (NORA) en het telegraafkantoor te Amsterdam, 1937, 928; 1 omslag
        - Stukken betreffende proefnemingen op de korte golf, onder meer het herhaalsysteem Bakker van Duuren, ter verbetering van het telegraafverkeer met Nederlands Indië, 1933-1938, 929; 1 omslag